臺灣高雄地方法院民事裁定　　　　　　　　94年度抗字第18號
抗　告　人　乙○○
相　對　人　台東區中小企業銀行股份有限公司
法定代理人　甲○○
上列抗告人因與相對人台東區中小企業銀行股份有限公司間本票
強制執行事件，對於中華民國94年8 月24日本院94年度票字第
19472 號裁定提起抗告，本院裁定如下：
    主  文
抗告駁回。
抗告程序費用新台幣壹仟元由抗告人負擔。
    理  由
一、本件相對人台東區中小企業銀行股份有限公司主張執有抗告
    人於民國94年4 月13日所簽發、金額為新台幣600,000 元，
    未載到期日，並免除作成拒絕證書之本票一紙，詎到期經提
    示不獲付款，爰依票據法第123 條規定，提出該本票聲請裁
    定准予強制執行，而原法院經查核相對人提出之本票後，乃
    依法裁定予以准許。
二、抗告人主張略以：前揭本票未載到期日，且於「授權書」明
    確記載：「茲授權貴行依契約書及相關申請約定之應清償日
    ，自行填載到期日及利率，以利行使票據權利」等語，依該
    項特約相對人行使本票權利時，仍必須先自行填載到期日，
    若未自行填載，自應認未具備票據法第120 條第1 項第8 款
    所定之本票「應記載事項」而依法應該無效。且伊適於94
    年4 月13日留守部隊並未離營，故不可能於當日前往相對人
    所設位於高雄縣鳳山市○○○路112 號之鳳山分行簽發前揭
    本票，為此爰依法提起本件抗告云云。
三、按授權執票人填載票據上應記載之事項，並不限於絕對的應
    記載事項，即相對的應記載事項，亦可授權為之，本票應記
    載到期日而未記載，固不影響其本票效力，但非不可授權執
    票人填載之，最高法院67年台上字第3896號著有判例。抗告
    人固以系爭本票未經填載到期日之應記載事項而屬無效云云
    ，惟依上述，發票人之抗告人與執票人之相對人自行約定授
    權由執票人自行填載到期日，原並不影響本票之效力。惟相
    對人若未自行填載，依票據法第120 條第2 項規定：「未載
    到期日者，視為見票即付」，只是使得本票成為見票即付之
    本票而已，其並不因此相對應記載事項之欠缺而得適用欠缺
    絕對應記載事項同法第11條第1 項規定，即成為無效之票據
    。而抗告人所謂相對人應先填具到期日始得行使票據權利云
    云，然此形同係在相對人行使權利之前附加須填具到期日始
    得行使權利的條件，與本票內載明「無條件擔任兌付」的應
    記載事項有違，該附加條件的主張自因違反絕對應記載事項
    而不生票據法上效力，抗告人所陳系爭本票欠缺應記載事項
    應為無效云云，自不足採。
四、未按執票人向本票發票人行使追索權時，得聲請法院裁定後
    強制執行，票據法第123 條定有明文，又本票執票人依上開
    法條之規定，聲請法院裁定及抗告法院之裁定，僅依非訟事
    件程序，以審查強制執行許可與否，並無確定實體上法律關
    係存否之效力，如發票人就票據債務之存否有爭執時，應
    由發票人提起確認之訴，以資解決，最高法院56年度台抗字
    第714 號、57年度台抗字第76號著有判例。是抗告人之抗告
    意旨所述本票為偽造等情即使屬實，然此亦係涉及債務之有
    無而屬實體上之爭執，此應由抗告人另行起訴以資解決，非
    本件裁定程序所得審究，則依上開判例意旨，本院受理相對
    人聲請時，仍應為許可強制執行之裁定，是抗告為無理由，
    應予駁回。
四、依非訟事件法第46條、第21條第2 項、民事訴訟法第495 條
    之1 第1 項、第449 條第1 項、第78條，裁定如主文。
中　　華　　民　　國　　94　　年　　9 　　月　　22　　日
                  民事第五庭    審判長法　官　黃宏欽
                                      法　官　王雅苑
                                      法　官　古振暉
本裁定不得抗告
中　　華　　民　　國　　94　　年　　9 　　月　　22　　日
                                      書記官　周志揚
